臺灣高等法院民事裁定　　　　　　　　 94年度聲更(一)字第3號
聲　請　人　保佰齡企業有限公司
法定代理人　高素珠
相　對　人　大潤發流通事業股份有限公司
法定代理人　柯巴圖
右當事人間損害賠償等事件，聲請人聲請訴訟救助，經最高法院
第一次發回，本院裁定如下：
    主      文
准予訴訟救助。
    理      由
一、按當事人無資力支出訴訟費用者，法院應依聲請，以裁定准
    予訴訟救助；但顯無勝訴之望者，不在此限；又無資力支出
    訴訟費用之事由，應釋明之，民事訴訟法第107條第1項、第
    109條第2項分別定有明文。
二、查本件聲請人起訴請求相對人賠償其損害新台幣（下同）25
    0 萬元，並給付法定遲延利息，而相對人提起反訴請求聲請
    人自民國93年1月1日起至騰空返還坐落台北市○○區○○路
    1 段188號房屋內攤位之日止，按月給付相對人105,000元之
    損害金。案經臺灣臺北地方法院以93年度訴字第1678號判決
    駁回聲請人之本訴請求，並依相對人之請求就反訴部分為聲
    請人敗訴之判決，聲請人對該第一審判決不服，提起上訴，
    業經本院93年度上字第1054號受理在案。經核聲請人之上訴
    利益，就本訴請求部分為 250萬元，就反訴部分，因相對人
    之反訴請求屬未確定期間之定期給付，本院推定其存續期間
    為一年，依民事訴訟法第77條之10規定，就此部分之訴訟標
    的價額核定為126萬元，則聲請人上開上訴利益合計為376萬
    元，應徵第二審裁判費57,335元，又聲請人於第一審應繳裁
    判費25,750元，聲請人僅繳納 2千元，尚欠23,750元，合計
    聲請人應補繳裁判費81,085元。
三、本件聲請人主張：聲請人之負責人目前無業，而聲請人前向
    勞保局借得紓困貸款10萬元，迄仍無力清償，又因積欠租金
    無力支付，已遭法院強制執行，嗣於89年11月 1日發生災害
    ，損失金額高達1,990餘萬元，復於 90年間遭逢納莉颱風水
    災，公司固定資產及設備遭受損失，加之倉庫貨物全部遭竊
    ，現已遭財政部台北市國稅局（以下簡稱國稅局）停止營業
    處分；且聲請人負責人高素珠及其配偶詹正義名下之不動產
    ，均已遭債權人查封強制執行中，聲請人實無資力繳納上開
    裁判費等語，並提出92年度綜合所得稅各類所得資料清單、
    台灣土地銀行內湖分行通知函、存證信函、執行命令、國稅
    局信義稽徵所函、災害申報書、國稅局瑞芳稽徵所函、國稅
    局函、台灣台北地方法院民事執行處通知等件以為釋明。另
    本院依發回意旨函查聲請人最近申報之營利事業所得情形及
    其資產負債表，據財政部台北市國稅局函覆，聲請人91年度
    資產負債表淨值為-931,378元，該年度營利事業所得應納稅
    額為 115,621元。又相對人代理人亦陳稱：「我們調查過，
    他們（指聲請人）沒有什麼資產，聲請人公司營業所是法代
    高素珠所有，現已被執行，聲請人公司也沒有什麼存貨」，
    足見聲請人所述無力繳納裁判費，應堪採信。爰依前揭規定
    ，准予訴訟救助，並裁定如主文。
中　　華　　民　　國　　94　　年　　6 　　月　　1　　日
                          民事第十七庭
                              審判長法  官  沈方維
                                    法  官  湯美玉
                                    法  官  陳金圍
正本係照原本作成。
本裁定除以適用法規顯有錯誤為理由，並經本院許可外，不得再
抗告。如提起再抗告，應於收受後10日內委任律師為訴訟代理人
向本院提出再抗告狀。並繳納再抗告費新台幣１千元。
中　　華　　民　　國　　94　　年　　6 　　月　　2 　　日
                                    書記官  章大富
